臺灣板橋地方法院刑事判決　　　　　　　96年度訴字第3369號
公　訴　人　臺灣板橋地方法院檢察署檢察官
被　　　告　甲○○
上列被告因偽造文書等案件，經檢察官提起公訴（96年度偵緝字
第1434號），被告於審理中為有罪陳述，本院合議庭裁定由受命
法官獨任進行簡式審判程序，本院判決如下：
    主  文
甲○○連續行使偽造私文書，足以生損害於他人，處有期徒刑捌
月，減為有期徒刑肆月，如易科罰金，以銀元佰元折算壹日。
如附表偽造署押欄所示之偽造「乙○○」簽名共陸枚，均沒收之
。
    事  實
一、甲○○係三鎂消防安全設備有限公司（下稱三鎂公司）之業
    務經理，負責三鎂公司稅務申報等事宜，明知其姐乙○○並
    未在三鎂公司任職，竟意圖為自己不法所有，並基於行使偽
    造私文書及詐欺之概括犯意，於民國92年間，在不詳地點，
    委由不知情之三鎂公司會計小姐，將乙○○於91年度自三鎂
    公司支領薪資新臺幣（下同）636,000 元之不實內容，填載
    在三鎂公司名義出具之「各類所得扣繳暨免扣繳憑單」影本
    上，偽造而成該各類所得扣繳暨免扣繳憑單（以下簡稱扣繳
    憑單），足以生損害於乙○○及三鎂公司。甲○○取得上開
    資料後，即自92年9 月間起至同年11月（起訴書誤載為12月
    ）間止（詳如附表所示申請日期），連續冒用乙○○名義向
    誠泰商業銀行股份有限公司（下稱誠泰銀行，現改稱新光商
    業銀行股份有限公司，下稱新光銀行）、台北銀行股份有限
    公司（下稱台北銀行，現改稱台北富邦商業銀行股份有限公
    司，下簡稱台北富邦銀行）、台新國際商業銀行股份有限公
    司（下稱台新銀行）、中華商業銀行（下稱中華商銀）、荷
    商荷蘭銀行股份有限公司（下稱荷蘭銀行）、美商花旗銀行
    股份有限公司（下稱花旗銀行）等6 家金融機構申辦信用卡
    或現金卡，在各該信用卡或現金卡申請書上偽造「乙○○」
    之簽名（詳如附表所示），偽造成各該信用卡或現金卡申請
    書，並檢附上開偽造之扣繳憑單影本，持以行使，使各該銀
    行承辦人員陷於錯誤，誤以為係乙○○本人提出申請，而陸
    續准允核發信用卡、現金卡共7 張予甲○○，而甲○○於取
    得如附表所示之信用卡、現金卡後，即自92年10月起至93年
    4 月止，連續持上開冒名申請之信用卡，於如附表所示時間
    ，至如附表所示之信用卡特約商店，以於簽帳單（有一式三
    聯＜含持卡人存根聯、銀行存根聯、商店存根聯＞或一式二
    聯< 含持卡人存根聯、商店存根聯> 或僅簽帳單1 紙者）上
    偽造「乙○○」簽名之方式，刷卡購物消費（其所消費之項
    目、金額詳如附表所示），使各該特約商店店員分別陷於錯
    誤而交付商品，並致使發卡銀行亦陷於錯誤，誤認為係「乙
    ○○」本人持卡消費，而代為將上開消費款款項撥付給予如
    附表所示之特約商店，足以生損害於乙○○及誠泰銀行、台
    北銀行、台新銀行、中華銀行、荷蘭銀行、花旗銀行之核卡
    及帳務管理之正確性；甲○○並持如附表所示之冒用乙○○
    名義申請之信用卡、現金卡以預借現金之不正方法，由自動
    付款設備領得如附表所示銀行支付之現金（其所詐領金額如
    附表所示）。嗣乙○○因甲○○以其名義積欠泰銀行信用卡
    費及預借現金債款而遭誠泰銀行提起民事訴訟追索後，始循
    線查悉上情。
二、案經臺灣板橋地方法院檢察署檢察官自動簽分偵查起訴。
    理  由
壹、程序方面：
    查本件被告甲○○所犯並非死刑、無期徒刑、最輕本刑為三
　　年以上有徒刑之罪或高等法院管轄第一審案件，而其於準備
　  程序進行中，被告先就被訴事實為有罪之陳述，經法官告知
    簡式審判程序之旨，並聽取公訴人及被告之意見後，本院認
    適宜改依簡式審判程序進行，爰依刑事訴訟法第273 條之1
    第1 項、第284 條之1 規定，由本院合議庭以裁定由受命法
　  官獨任進行簡式審判程序，合先敘明。
貳、實體方面：
一、上揭事實，業據被告甲○○於偵查中、本院審理時坦承不諱
    ，核與如附表所示各銀行之告訴代理人（新光銀行：陳雅惠
    、台北富邦銀行：李聖義、台新銀行：宋志鴻、受讓中華銀
    行債權之翊豐資產管理股份有限公司：黃貫齊、荷蘭銀行：
    溫清男、花旗銀行：陳財）於本院審理時之指訴綦詳，復
    據證人許淑娥於偵查中之證述、證人乙○○於偵查中、本院
    審理時之指證明確，並有如附表所示之信用卡、現金卡申請
    書、申請時所附之三鎂公司各類所得暨免扣繳憑單、附表所
    示之交易明細表可資佐證，被告之任意性自白核與事實相符
    ，堪以採信。本案事證明確，被告犯行應堪認定，應依法論
    科。
二、刑法修正後本案法律適用之說明：
    按行為後法律有變更者，適用行為時之法律。但行為後之法
    律有利於行為人者，適用最有利於行為人之法律，刑法第2
    條第1 項定有明文，而刑法第2 條係規範行為後法律變更所
    生新舊法律比較適用之準據法，是刑法第2 條本身雖經修正
    ，但該條文既屬適用法律之準據法，本身尚無比較新舊法之
    問題，應逕適用裁判時之刑法第2 條規定以決定適用之刑罰
    法律。次按法律變更之比較適用，比較時應就罪刑有關之共
    犯、未遂犯、想像競合犯、牽連犯、連續犯、結合犯，以及
    累犯加重、自首減輕暨其他法定加減（如身分加減）與加減
    例等一切情形，綜其全部罪刑之結果而為比較；且就比較之
    結果，須為整體之適用，不能割裂分別適用各該有利於行為
    人之法律，此即法律變更之比較適用所應遵守之「罪刑綜合
    比較原則」及「擇用整體性原則」（參照最高法院24年上字
    第4634號判例、同院27年上字第2615號判例，及最高法院95
    年第八次刑事庭會議決議）。被告行為後，刑法第33條、第
    55條、第56條等規定均業經修正，於94年2 月2 日經總統公
    布，並自95年7 月1 日起施行（以下簡稱新刑法，修正前刑
    法簡稱舊刑法），茲說明本案新舊刑法適用情形如下：
  (一)刑法第339 條、第339 條之2 雖未修正，惟關於罰金刑，刑
    法分則編各罪所定罰金刑之貨幣單位原為銀元，舊刑法第33
    條第5 款規定：「罰金：1 元（銀元）以上。」，而依罰金
    罰鍰提高標準條例規定，就72年6 月26日前修正之刑法部分
    條文罰金數額提高2 至10倍，其後修正者則不提高倍數，並
    依現行法規所定貨幣單位折算新臺幣條例規定，以銀元1 元
    折算新臺幣3 元。而新刑法第33條第5 款規定：「罰金：新
    臺幣1000元以上，以百元計算之。」，新刑法第33條第5 款
    所定罰金貨幣單位經修正為新臺幣後，刑法分則各罪所定罰
    金刑之貨幣單位亦應配合修正為新臺幣，為使刑法分則編各
    罪所定罰金之最高數額與刑法修正前趨於一致，乃增訂刑法
    施行法第1 條之1 ：「中華民國94年1 月7 日刑法修正施行
    後，刑法分則編所定罰金之貨幣單位為新臺幣。94年1 月7
    日刑法修正時，刑法分則編未修正之條文定有罰金者，自94
    年1 月7 日刑法修正施行後，就其所定數額提高為30倍。但
    72年6 月26日至94年1 月7 日新增或修正之條文，就其所定
    數額提高為3 倍。」。從而，刑法分則編各罪所定罰金刑之
    最高數額，於上開規定修正後並無不同，惟新刑法第33條第
    5 款所定罰金刑最低數額，較之修正前提高，自以舊刑法第
    33條第5 款規定有利於被告。
  (二)舊刑法第55條牽連犯及第56條連續犯之規定，業於94年2 月
    2 日修正公布刪除，並於95年7 月1 日施行，則被告之前揭
    犯行，因行為後新法業已刪除牽連犯及連續犯之規定，此刪
    除雖非屬犯罪構成要件之變更，但顯已影響行為人刑罰之法
    律效果，自屬法律有變更，而依新刑法既已刪除牽連犯及連
    續犯之規定，則所犯上述數行為依數罪併罰之規定分論併罰
    ，則依刑法第2 條第1 項規定之「從舊從輕」原則，比較新
    、舊法結果，適用被告之行為時法律即舊刑法論以連續犯，
    以一罪論，及以牽連犯，從一重罪處斷，較有利於被告。
  (三)經綜合前述各項罪刑法律變更，整體為「從舊從輕」之比較
    結果，應一體適用被告行為時即舊刑法之規定，較有利於被
    告，合先敘明。
三、按各類所得扣繳暨免扣繳憑單單純自形式上觀察，即足以表
    示有收入之證明，性質上屬刑法第210 條之私文書。另刷卡
    簽帳單則表示持卡人同意依信用卡使用約定，一經使用訂購
    物品，即應按所示之全部金額付款予發卡銀行，特約商店得
    據此向收單銀行、發卡銀行表示持卡人消費證明之私文書。
    核被告甲○○委由不知情之三鎂公司會計小姐偽造乙○○於
    91年度之「三鎂公司各類所得暨免扣繳憑單」之行為，係犯
    刑法第210 條之偽造私文書。又被告在如附表所示之信用卡
    、現金卡申請書上，偽造如附表所示之「乙○○」簽名，並
    附上如附表所示之偽造扣繳憑單，進而交付如附表所示之申
    請書予各該銀行申請得信用卡、現金卡，並連續於附表所示
    商店持以行使各該信用卡消費購物，並在簽帳單上偽造附表
    所示之乙○○簽名，使各該特約商店誤以被告即為乙○○本
    人，而允其持卡消費，被告因而刷卡購物多次，核被告所為
    ，係犯刑法第216 條、第210 條之行使偽造私文書罪、第33
    9 第1 項之詐欺取財罪；又被告持冒用乙○○名義申請之各
    該信用卡、現金卡預借現金之不正方法，由自動付款設備領
    取如附表所示各該銀行支付之現金，核其所為係犯刑法第33
    9 條之2 第1 項之由自動付款設備取得他人之物罪。而被告
    利用不知情之之三鎂公司會計小姐偽造乙○○於91年度之「
    三鎂公司各類所得暨免扣繳憑單」之行為，為間接正犯。又
    被告於信用卡申請書及簽帳單上偽造署押之行為屬偽造私文
    書之階段行為；至其偽造私文書之低度行為，已為其進而行
    使之高度行為所吸收，均不復另論罪。又被告先後多次行使
    偽造私文書、詐欺取財、由自動付款設備取得他人之物，各
    係時間緊接，犯罪構成要件相同，顯各係出於概括之犯意為
    之，均為連續犯，應依舊刑法第56條之規定各論以一罪，並
    分別加重其刑。被告所犯上開連續行使偽造私文書、連續詐
    欺取財，連續由自動付款設備取得他人之物三罪間，有方法
    結果之牽連關係，依舊刑法第55條規定，為牽連犯，應從一
    重之連續行使偽造私文書，起訴書意旨認上開詐欺取財罪與
    由自動付款設備取得他人之物罪，犯意各別，罪名互殊，容
    有誤會，併此敘明。爰審酌被告犯罪之動機、目的、手段、
    破壞信用卡及現金卡交易秩序所生之影響，及對上開銀行所
    生損害金額非低，被告迄今僅清償部分欠款，惟其中新光銀
    行、富邦銀行、台新銀行、花旗銀行已分別與被告達成協議
    （有陳報狀、分期還款通知書、協議書、還款協議書各1 份
    在卷可稽），同意被告分期清償，而被害人乙○○於本院審
    理中表示願意宥恕被告之犯行，及犯罪後坦承犯行之態度等
    一切情狀，量處如主文所示之刑。又查中華民國九十六年罪
    犯減刑條例業經立法院制定，並業經總統於96年7 月4 日公
    布，自96年7 月16日起生效，本件被告犯罪時間係在96年4
　　月24日以前，且本案被告雖於該條例施行前即於96年2 月15
  　日經通緝（有臺灣板橋地方法院檢察署通緝書在卷可按），
    惟被告已於96年5 月8 日自動歸案接受偵查（有臺灣板橋地
    方法院檢察署撤銷通緝書在卷可按），已合於上開減刑條例
    第2 條第1 項第3 款之規定，且非同條例第3 條所定不得減
    刑之罪及第5 條所定不得減刑之情形，是併依上開減刑條例
    規定減其二分之一之刑。又被告行為後，刑法第41條有關易
    科罰金之標準亦有修正，舊刑法第41條第1 項前段規定：「
    犯最重本刑為五年以下有期徒刑以下之刑之罪，而受六個月
    以下有期徒刑或拘役之宣告，因身體、教育、職業、家庭之
    關係或其他正當事由，執行顯有困難者，得以一元以上三元
    以下折算一日，易科罰金。」，而被告行為時之易科罰金折
    算標準，依95年7 月1 日修正條文施行前罰金罰鍰提高標準
    條例第2 條前段之規定（該條業經總統於95年5 月17日公布
    刪除，並自95年7 月1 日失效），就其原定數額提高為100
    倍折算1 日，則被告行為時之易科罰金折算標準，應以銀元
    100 元至300 元折算1 日，經折算為新臺幣後，係以新臺幣
    300 元至900 元折算為1 日；惟新刑法第41條第1 項前段則
    規定：「犯最重本刑為五年以下有期徒刑以下之刑之罪，而
    受六個月以下有期徒刑或拘役之宣告者，得以新臺幣一千元
    、二千元或三千元折算一日，易科罰金。」，則比較修正前
    後之易科罰金折算標準，應以舊刑法第41條第1 項前段規定
    較有利於被告，上開如主文所示之減得之刑，並依舊刑法第
    41 條 第1 項前段及廢止前罰金罰鍰提高標準條例第2 條規
    定，諭知易科罰金之折算標準，以資懲儆。
四、至於如附表所示之偽造扣繳憑單及申請書，均已因分別交付
    予如附表所示之各該銀行，已非屬被告所有，無從宣告沒收
    ，惟各該偽造申請書上偽造如附表「偽造署押」欄所示之偽
    造「乙○○」簽名共6 枚，不問屬於被告與否，均應依刑法
    第219 條宣告沒收之。又如附表所示各筆消費之簽帳單顧客
    存根聯，係被告所有，供本案犯罪所用之物，並未扣案，且
    被告陳稱均未予以保留而於搬家時已丟棄，且依簽帳單係紙
    質構造，保管不易，易於受損滅失，因而被告保管之前揭簽
    帳單單據均無從諭知沒收。如附表所示各筆消費之簽帳單特
    約商店存根聯及銀行存根聯，已因交予特約商店及銀行而非
    屬被告所有，亦均未扣案，且亦已逾規定之應保存期限，不
    復留存，此業據上開各銀行告訴代理人於本院準備程序時陳
    述明確（見本院卷第33頁），復查無證據證明各該簽帳單商
    店及銀行存根聯（含其上之偽造署押）尚未滅失，則各該簽
    帳單商店及銀行存根聯上之偽造「乙○○」署押自亦無從併
    予宣告沒收。
據上論斷，應依刑事訴訟法第273 條之1 第1 項、第299 條第1
項前段，刑法第2 條第1 項前段、修正前刑法第56條、刑法第21
6 條、第210 條、第339 條第1 項、第339 條之2 第1 項、修正
前第55條、刑法第219 條，刑法施行法第1 條之1 ，中華民國九
十六年罪犯減刑條例第2 條第1 項第3 款、第7 條、第9 條，廢
止前罰金罰鍰提高標準條例第2 條，判決如主文。
本案經檢察官江祐丞到庭執行職務。
中　　華　　民　　國　　96　　年　　12　　月　　27　　日
                  刑事第十一庭法  官  林淑婷
以上判決正本證明與原本無異。
如不服本判決，應於送達後十日內，向本院提出上訴狀。
                              書記官  林金良
中　　華　　民　　國　　96　　年　　12　　月　　27　　日
附錄本案論罪科刑法條全文：
中華民國刑法第210 條
偽造、變造私文書，足以生損害於公眾或他人者，處5 年以下有
期徒刑。
中華民國刑法第216 條
行使第210 條至第215 條之文書者，依偽造、變造文書或登載不
實事項或使登載不實事項之規定處斷。
中華民國刑法第339 條第1 項
意圖為自己或第三人不法之所有，以詐術使人將本人或第三人之
物交付者，處5 年以下有期徒刑、拘役或科或併科1 千元以下罰
金。
中華民國刑法第339 條之2 第1 項
意圖為自己或第三人不法之所有，以不正方法由自動付款設備取
得他人之物者，處3 年以下有期徒刑、拘役或1 萬元以下罰金。
附表：
┌─┬──────┬─────┬────┬──┬───────┬────┬─────────────┬──────┐
│編│被偽造之文件│所申請之銀│申請日期│使用│消費／借款日期│金　　額│  　　商　店　名　稱      │偽 造 署 押 │
│號│ 暨所附證明 │行        │        │型態│              │ （元） │                          │            │
│  │            ├─────┤        │    │              │        │                          │            │
│  │            │信用（現金│        │    │              │        │                          │            │
│  │            │）卡卡號  │        │    │              │        │                          │            │
├─┼──────┼─────┼────┼──┼───────┼────┼─────────────┼──────┤
│１│信用卡申請│誠泰銀行  │92.09   │預借│92年10月27日│20,000│至均係國泰世華銀行中和│信用卡申請書│
│  │  書        ├─────┤        │現金│同上        │5,000 │分行                      │「正卡申請人│
│  │扣繳憑單影│Visa信用卡│        │    │92年11月5 日│3,000 │                          │中文正楷親筆│
│  │  本        │          │        │    │同上        │同上  │                          │簽名」欄上偽│
│  │            │          │        │    │92年11月7 日│5,000 │                          │造之「乙○○│
│  │            │          │        │    │同上        │同上  │                          │」簽名1 枚  │
│  │            │          │        │    │92年11月10日│5,000 │                          │            │
│  │            │          │        │    │92年11月17日│1,000 │                          │            │
│  │            │          │        │    │92年12月24日│同上  │                          │            │
│  │            │          │        │    │同上        │同上  │                          │            │
│  │            │          │        │    │92年12月26日│同上  │                          │            │
│  │            │          │        │    │同上        │20,000│                          │            │
│  │            │          │        │    │93年3 月20日│1,000 │中國信託商業銀行        │            │
│  │            │          │        ├──┼───────┼────┼─────────────┤            │
│  │            │          │        │刷卡│92年11月3 日│2,987 │快捷企業社              │            │
│  │            │          │        │消費│92年12月30日│25,000│茱莉亞髮型設計名店      │            │
│  │            │          │        │    │93年1 月5 日│3,657 │遠百企業股份有限公司    │            │
├─┼──────┼─────┼────┼──┼───────┼────┼─────────────┼──────┤
│２│信用卡申請│台北銀行  │92.09.04│預借│92年10月6 日│8,000 │國泰世華銀行中和分行      │信用卡申請書│
│  │扣繳憑單影├─────┤        │現金│92年10月8 日│8,000 │                          │「正卡人親筆│
│  │  本        │0000000000│        │    │92年10月9 日│4,000 │                          │中文簽名」欄│
│  │            │103004    │        │    │93年2 月24日│2,000 │                          │上偽造「沈金│
│  │            │          │        │    │93年3 月29日│1,000 │                          │蓮」簽名1 枚│
│  │            │          │        │    │同上        │同上  │                          │            │
│  │            │          │        ├──┼───────┼────┼─────────────┤            │
│  │            │          │        │刷卡│92年10月3 日│8,631 │華莉企業股份有限公司    │            │
│  │            │          │        │消費│92年10月11日│8,900 │雲林鵝肉城餐廳          │            │
│  │            │          │        │    │同上        │1,690 │北區服裝有限公司        │            │
│  │            │          │        │    │92年12月2 日│710   │富邦放百萬心1/12        │            │
│  │            │          │        │    │93年1 月2 日│710   │富邦放百萬心2/12        │            │
│  │            │          │        │    │93年1 月30日│1,269 │三商行-楊梅分公司       │            │
│  │            │          │        │    │93年2 月1 日│2,590 │遠百企業股份有限公司    │            │
│  │            │          │        │    │93年2 月2 日│710   │富邦放百萬心3/12        │            │
│  │            │          │        │    │93年3 月2 日│710   │富邦放百萬心4/12        │            │
├─┼──────┼─────┼────┼──┼───────┼────┼─────────────┼──────┤
│３│信用卡申請│台新銀行  │92.10.7 │刷卡│92年10月27日│715   │燦坤實業股份有限公司    │信用卡申請書│
│  │  書        ├─────┤        │消費│92年11月13日│12,333│和信電訊股份有限公司    │「正卡申請人│
│  │扣繳憑單影│台灣加油卡│        │    │92年11月25日│4,000 │寶祥眼鏡行              │親筆簽名」欄│
│  │  本        │          │        │    │92年11月26日│940   │台亞石油股份有限公司長壽│上偽造之「沈│
│  │            │          │        │    │              │        │  山站                    │金蓮」簽名1 │
│  │            │          │        │    │92年12月23日│1,645 │屈臣氏百佳股份有限公司  │枚          │
│  │            │          │        │    │92年12月24日│6,695 │快捷企業社              │            │
│  │            │          │        │    │92年12月27日│1,566 │燦坤實業股份有限公司    │            │
│  │            │          │        │    │92年12月30日│10,000│茱莉亞髮型設計名店      │            │
│  │            │          │        ├──┼───────┼────┼─────────────┤            │
│  │            │          │        │預借│92年11月7 日│5,000 │國泰世華銀行中和分行      │            │
│  │            │          │        │現金│同上        │20,000│                          │            │
│  │            │          │        │    │92年12月23日│1,000 │                          │            │
│  │            │          │        │    │92年12月24日│同上  │                          │            │
│  │            │          │        │    │同上        │2,000 │                          │            │
│  │            │          │        │    │92年12月25日│1,000 │                          │            │
│  │            │          │        │    │同上        │20,000│                          │            │
│  │            │          │        │    │93年1 月15日│1,000 │                          │            │
│  │            │          │        │    │93年2 月5 日│2,000 │                          │            │
│  │            │          │        │    │93年2 月29日│1,000 │                          │            │
├─┼──────┼─────┼────┼──┼───────┼────┼─────────────┼──────┤
│４│信用卡申請│中華商銀  │92.10.28│預借│92年11月5 日│400   │同上                      │信用卡申請書│
│  │  書        ├─────┤        │現金│同上        │650   │                          │「正卡申請人│
│  │扣繳憑單影│東森得易卡│        │    │同上        │10,000│                          │中文正楷親筆│
│  │  本        │          │        │    │同上        │20,000│                          │簽名」欄上偽│
│  │            │          │        │    │92年11月7 日│400   │                          │造之「乙○○│
│  │            │          │        │    │同上        │10,000│                          │」簽名1 枚  │
│  │            │          │        ├──┼───────┼────┼─────────────┤            │
│  │            │          │        │刷卡│92年11月22日│900   │聚輪有限公司            │            │
│  │            │          │        │消費│92年11月25日│3,869 │燦坤實業股份有限公司    │            │
│  │            │          │        │    │92年12月4 日│1,801 │北區服裝有限公司        │            │
│  │            │          │        │    │92年12月16日│2,990 │同上                    │            │
│  │            │          │        │    │93年1 月27日│750   │康健人壽                │            │
│  │            │          │        │    │93年2 月25日│同上  │同上                    │            │
│  │            │          │        │    │93年3 月25日│同上  │同上                    │            │
│  │            │          │        │    │93年4 月26日│同上  │同上                    │            │
├─┼──────┼─────┼────┼──┼───────┼────┼─────────────┼──────┤
│５│和信電訊用│荷蘭銀行  │92.11.12│預借│92年12月13日│5,000 │彰化銀行CD／ATM         │現金卡申請書│
│  │戶專屬荷蘭銀├─────┤        │現金│同上        │同上  │同上                    │「主卡申請人│
│  │行Super Cash│Super Cash│        │    │同上        │同上  │同上                    │親筆簽名」欄│
│  │卡申請書    │Visa卡    │        │    │92年12月15日│2,0000│同上                    │上偽造之「沈│
│  │扣繳憑單影│          │        │    │同上        │15,000│同上                    │金蓮」簽名1 │
│  │  本        │          │        │    │92年12月16日│1,000 │中國信託銀行            │枚          │
│  │            │          │        │    │93年2 月21日│2,000 │國泰世華銀行中和分行    │            │
│  │            │          │        │    │93年2 月24日│1,000 │同上                    │            │
│  │            │          │        │    │93年3 月30日│同上  │中國信託銀行永吉分行    │            │
│  │            │          │        │    │93年3 月31日│同上  │中國信託銀行            │            │
│  │            │          │        │    │93年4 月1 日│500   │土地銀行CD／ATM         │            │
├─┼──────┼─────┼────┼──┼───────┼────┼─────────────┼──────┤
│６│信用卡申請│花旗銀行  │92.11.24│餘額│92年12月17日│29,000│花旗銀行（註：花旗銀行為被│信用卡申請書│
│  │  書        ├─────┤        │代償│同上        │40,000│告代償其他信用卡費之款項，│「正卡申請人│
│  │扣繳憑單影│Visa透明│        │    │同上        │51,000│屬信用卡消費額度）        │簽名」欄上偽│
│  │  本        │卡：      │        ├──┼───────┼────┼─────────────┤造之「乙○○│
│  │            │0000000000│        │預借│92年12月19日│20,000│土地銀行CD／ATM         │」簽名1 枚  │
│  │            │151103    │        │現金│92年12月22日│10,000│彰化銀行CD／ATM         │            │
│  │            │          │        │    │93年2 月2 日│2,000 │土地銀行CD／ATM         │            │
│  │            │Mini卡：│        │    │同上        │同上  │同上                    │            │
│  │            │0000000000│        │    │93年2 月21日│同上  │國泰世華銀行            │            │
│  │            │018818    │        │    │93年2 月22日│同上  │中國信託銀行            │            │
│  │            │          │        │    │93年3 月16日│同上  │同上                    │            │
│  │            │          │        │    │93年3 月18日│同上  │同上                    │            │
│  │            │          │        │    │93年3 月20日│1,000 │同上                    │            │
│  │            │          │        │    │93年4 月15日│2,000 │同上                    │            │
│  │            │          │        │    │93年4 月16日│同上  │國泰世華銀行            │            │
│  │            │          │        │    │93年4 月22日│500   │土地銀行CD／ATM         │            │
└─┴──────┴─────┴────┴──┴───────┴────┴─────────────┴──────┘
